臺灣高等法院臺中分院刑事裁定　
111年度聲字第1503號
聲  請  人  臺灣高等檢察署臺中檢察分署檢察官     
受  刑  人  何建宏



上列聲請人因受刑人數罪併罰有二裁判以上，聲請定其應執行之
刑（聲請案號：111年度執聲字第620號），本院裁定如下：
    主  文
何建宏因犯如附表所示各罪所處之刑，應執行有期徒刑參年肆月
。
    理  由
一、聲請意旨略以：受刑人何建宏因違反藥事法等數罪，先後判
    決確定如附表所示，數罪中雖有刑法第50條第1項但書所列
    情形，惟受刑人已請求檢察官聲請定應執行刑，有臺灣臺中
    地方檢察署民國111年6月15日是否請求定應執行刑調查表足
    稽，應依刑法第50條第2項、第53條、第51條第5款規定，定
    其應執行之刑，爰依刑事訴訟法第477條第1項聲請裁定等語
    。
二、裁判確定前犯數罪者，併合處罰之，但有刑法第50條第1項 
    但書之情形，經受刑人請求檢察官聲請定應執行刑者，依第
    51條規定定之；又數罪併罰，有二裁判以上者，依刑法第51
    條規定，定其應執行之刑；而數罪併罰，分別宣告其罪之刑
    ，宣告多數有期徒刑者，於各刑中之最長期以上，各刑合併
    之刑期以下，定其刑期，但不得逾30年，刑法第50條、第53
    條、第51條第5款分別定有明文。按數罪併罰之定應執行之
    刑，係出於刑罰經濟與責罰相當之考量，並非予以犯罪行為
    人或受刑人不當之利益，為一種特別的量刑過程，相較於刑
    法第57條所定科刑時應審酌之事項係對一般犯罪行為之裁量
    ，為定應執行刑之宣告，乃對犯罪行為人本身及所犯各罪之
    總檢視，除應考量行為人所犯數罪反應出之人格特性，並應
    權衡審酌行為人之責任與整體刑法目的及相關刑事政策，在
    量刑權之法律拘束性原則下，依刑法第51條第5款之規定，
    採限制加重原則，以宣告各刑中之最長期為下限，各刑合併
    之刑期為上限，但最長不得逾30年，資為量刑自由裁量權之
    外部性界限，並應受法秩序理念規範之比例原則、平等原則
    、責罰相當原則、重複評價禁止原則等自由裁量權之內部抽
    象價值要求界限之支配，以使輕重得宜，罰當其責，俾符合
    法律授與裁量權之目的，以區別數罪併罰與單純數罪之不同
    ，兼顧刑罰衡平原則（最高法院100年度台抗字第440 號裁
    定意旨參照）。又酌定執行刑，審酌各罪間關係時，宜綜合
    考量數罪侵害法益之異同、對侵害法益之加重效應及時間、
    空間之密接程度，各罪間之獨立程度較高者，宜酌定較高之
    執行刑，但仍宜注意維持輕重罪間刑罰體系之平衡。行為人
    所犯數罪係侵害不可替代性或不可回復性之個人法益者，宜
    酌定較高之執行刑。107年8月7日司法院院台廳刑一字第107
    0021860號函訂定並自即日生效之「刑事案件量刑及定執行
    刑參考要點」第24、25點規定可供參考。再者，刑事訴訟法
    第370條第2項、第3項，已針對第二審上訴案件之定應執行
    之刑，明定有不利益變更禁止原則之適用。而分屬不同案件
    之數罪併罰，倘數裁判宣告數罪之刑，曾經分別定其執行刑
    ，其後再依數罪併罰規定合併定其應執行刑，或一裁判宣告
    數罪之刑，曾經定其執行刑，再與其他裁判宣告之刑定其執
    行刑時，法理上均應同受此原則之拘束。亦即，上述另定之
    執行刑，其裁量所定之刑期，不得較重於原定執行刑之總和
    或原定執行刑加計宣告刑之總和。
三、經查，受刑人何建宏所犯如附表所示違反藥事法等數罪，各
    處如附表所示之刑，均經確定在案。其中附表編號2至3所示
    2罪，曾經臺灣士林地方法院以102年度易字第265號判決判
    處罪刑，定應執行有期徒刑9月（得易科罰金），上訴後，
    經臺灣高等法院以103年度上訴字第2227號判決駁回上訴確
    定；附表編號4至9所示18罪，曾經臺灣臺中地方法院以103
    年度醫訴字第5號判決判處罪刑，上訴後，經本院以105年度
    醫上訴字第1747號判決就附表編號7所示轉讓禁藥罪（1罪）
    撤銷改判，其餘上訴駁回，並就附表編號4至7所示15罪合併
    定應執行有期徒刑11月（不得易科罰金，得易服社會勞動）
　　，附表編號8至9所示3罪合併定應執行有期徒刑1年2月，再
    上訴後，經最高法院以107年度台上字第1302號判決駁回上
    訴確定，有各該判決書及臺灣高等法院被告前案紀錄表在卷
    可稽。而受刑人所犯如附表編號1、8至9所示之罪，為不得
    易科罰金、不得易服社會勞動之罪，所犯如附表編號2至3所
    示之罪，為得易科罰金、得易服社會勞動之罪，所犯如附表
    編號4至7所示之罪，為不得易科罰金、得易服社會勞動之罪
　　，然受刑人就如附表所示各罪已請求檢察官聲請定應執行刑
    ，有受刑人111年6月15日「刑法第50條第1項但書案件是否
    請求定應執行刑調查表」在卷可稽，依刑法第50條第2項規
    定，本件檢察官聲請定應執行刑之程序合法。且受刑人經本
    院函詢對本件聲請定應執行刑意見，給予陳述意見機會，其
    於111年7月15日收受本院函文後表示無意見等語，有本院函
    文、送達證書及陳述意見表在卷可參（本院卷第165-174 頁
    )。爰審酌受刑人所犯如附表編號4至9 所示各罪（共18罪）
    ，分別為販賣、輸入、轉讓禁藥等犯行，均屬違反藥事法相
    關犯罪，所侵害法益種類相同或相似，彼此關連性非低，犯
    罪時間則介於102年3月至同年6月間；但所犯如附表編號1至
    3所示販賣第四級毒品、偽造文書等罪（共3罪）之犯罪類型
    及侵害法益與其他各罪不同；且參諸附表所示各罪依其犯罪
    情節所量定之刑、曾定其執行刑所形成之刑期上限，及前揭
    所述之比例原則、責罰相當原則等自由裁量權之內部性界限
    等情，合併定其應執行之刑如主文所示。又受刑人所犯如附
    表編號1至3所示之罪，雖已執行完畢，有上開前案紀錄表可
    稽，惟此乃檢察官於指揮執行時應予扣除已執行刑期之問題
    ，與得否再裁定定其應執行之刑無涉，附此敘明。
四、據上論斷，依刑事訴訟法第477條第1項，刑法第50條第2項
    、第53條、第51條第5款，裁定如主文。
中　　華　　民　　國　　111 　年　　7 　　月　　 29　 日
            刑事第十庭     審判長法　官   陳  宏  卿
                                 法　官   簡  芳  潔
                                 法　官   林  美  玲
以上正本證明與原本無異。
如不服本裁定，應於收受送達後5日內向本院提出抗告書狀（須
附繕本）。因疫情而遲誤不變期間，得向法院聲請回復原狀。

                                 書記官   趙  郁  涵
　　　　　　　　　　　　　　　　 
中　　華　　民　　國　　111 　年　　7 　　月　　29　　日
附表：受刑人何建宏定應執行刑案件一覽表
編      號  1 2 3 罪      名  毒品危害防制條例 (販賣第4級毒品未遂) 偽造文書 偽造文書 宣  告  刑  有期徒刑10月 有期徒刑5月 有期徒刑6月 犯 罪 日 期  99年9月4日前某日起至99年9月4日止 99年6月11日至99年8月16日 99年8月16日至100年3月24日 偵 查 機 關 年 度 案 號  臺中地檢99年度偵字第20560號 士林地檢101年度偵字第8997號等 士林地檢101年度偵字第8997號等 最後 事實審 法院 中高分院 臺灣高等法院 臺灣高等法院  案號 101年度上訴字第1431號 103年度上訴字第2227號 103年度上訴字第2227號  判決 日期 103年1月16日 103年9月2日 103年9月2日 確定 判決 法院 最高法院 臺灣高等法院 臺灣高等法院  案號 103年度台上字第1627號 103年度上訴字第2227號 103年度上訴字第2227號  判決確定日期 103年5月15日 103年9月29日 103年9月29日 是否為得易科罰金、易服社會勞動之案件  不得聲請易科罰金 不得聲請易服社會勞動 得聲請易科罰金 得聲請易服社會勞動 得聲請易科罰金 得聲請易服社會勞動 備       註  臺中地檢103年度執字第8131號（已執行完畢） 臺中地檢103年度執助字第2279號 臺中地檢103年度執助字第2279號    編號2-3曾定應執行有期徒刑9月（已執行完畢）  
編      號  4 5 6 罪      名        藥事法   (輸入、販賣禁藥)    藥事法(販賣禁藥)    藥事法(販賣禁藥) 宣  告  刑  有期徒刑6月 （共5罪） 有期徒刑5月 （共2罪） 有期徒刑3月 犯 罪 日 期  102年3月27日、102年4月4日、102年5月22日、102年6月17日、102年6月4日 102年4月間某日、102年6月間某日 102年5、6月間某日 偵 查 機 關 年 度 案 號  臺中地檢102年度偵字第16019號等 臺中地檢102年度偵字第16019號等 臺中地檢102年度偵字第16019號等 最後 事實審 法院 中高分院 中高分院 中高分院  案號 105年度醫上訴字第1747號 105年度醫上訴字第1747號 105年度醫上訴字第1747號  判決 日期 106年6月7日 106年6月7日 106年6月7日 確定 判決 法院 最高法院 最高法院 最高法院  案號 107年度台上字第1302號 107年度台上字第1302號 107年度台上字第1302號  判決確定日期 107年6月7日 107年6月7日 107年6月7日 是否為得易科罰金、易服社會勞動之案件  不得聲請易科罰金 得聲請易服社會勞動 不得聲請易科罰金 得聲請易服社會勞動 不得聲請易科罰金 得聲請易服社會勞動 備       註  臺中地檢107年度執字第9821號 臺中地檢107年度執字第9821號 臺中地檢107年度執字第9821號   編號4-7曾定應執行有期徒刑11月   
編      號  7 8 9 罪      名         藥事法    (販賣、轉讓禁藥)    藥事法(販賣禁藥)   藥事法(販賣禁藥) 宣  告  刑  有期徒刑4月 （共7罪） 有期徒刑10月 （共2罪） 有期徒刑7月 犯 罪 日 期  102年4、5月間某日、102年5月初某日、102年5月中旬某日、102年4月間某日、102年4月間某日、102年4、5月間某日、102年4、5月間某日 102年5、6月間某日、102年5月初某日 102年5月間某日 偵 查 機 關 年 度 案 號  臺中地檢102年度偵字第16019號等 臺中地檢102年度偵字第16019號等 臺中地檢102年度偵字第16019號等 最後 事實審 法院 中高分院 中高分院 中高分院  案號 105年度醫上訴字第1747號 105年度醫上訴字第1747號 105年度醫上訴字第1747號  判決 日期 106年6月7日 106年6月7日 106年6月7日 確定 判決 法院 最高法院 最高法院 最高法院  案號 107年度台上字第1302號 107年度台上字第1302號 107年度台上字第1302號  判決確定日期 107年6月7日 107年6月7日 107年6月7日 是否為得易科罰金、易服社會勞動之案件  不得聲請易科罰金 得聲請易服社會勞動 不得聲請易科罰金 不得聲請易服社會勞動 不得聲請易科罰金 不得聲請易服社會勞動 備       註  臺中地檢107年度執字第9821號（編號4-7曾定應執行有期徒刑11月） 臺中地檢107年度執字第9822號 臺中地檢107年度執字第9822號    編號8-9曾定應執行有期徒刑1年2月